【裁判字號】    97,台上,1835
【裁判日期】    970430
【裁判案由】    違反毒品危害防制條例
【裁判全文】
最高法院刑事判決            九十七年度台上字第一八三五號
上  訴  人  甲○○
上列上訴人因違反毒品危害防制條例案件，不服台灣高等法院高
雄分院中華民國九十七年一月三十一日第二審判決（九十七年度
上訴字第七號，起訴案號：台灣屏東地方法院檢察署九十六年度
毒偵字第一四三號），提起上訴，本院判決如下：
    主  文
上訴駁回。
    理  由
一、施用第一級毒品部分：
按刑事訴訟法第三百七十七條規定，上訴於第三審法院，非以判
決違背法令為理由，不得為之。是提起第三審上訴，應以原判決
違背法令為理由，係屬法定要件，如果上訴理由書狀未依據卷內
訴訟資料，具體指摘原判決不適用何種法則或如何適用不當，或
所指摘原判決違法情事，顯與法律規定得為第三審上訴理由之違
法情形，不相適合時，均應認其上訴為違背法律上之程式，予以
駁回。本件原審經審理結果，認為上訴人甲○○施用第一級毒品
海洛因犯行明確，因而撤銷第一審所為科刑之判決，就此部分改
判仍論處上訴人施用第一級毒品（累犯）罪刑。從形式上觀察，
原判決並無任何違背法令之處。上訴人上訴意旨略以：上訴人之
犯罪情節，與其他案件之被告相比，無論是年齡、犯行次數、犯
罪時間及施用毒品種類均相似，其他案件之被告皆獲輕判，上訴
人竟被判有期徒刑二年六月，原判決顯屬量刑過重，有違公平原
則，請求撤銷原判決另諭知較輕之刑云云。惟查：量刑之輕重，
係屬法院得自由裁量之事項，倘係斟酌相關因素，在法定刑範圍
之內予以量定，客觀上無刑罰失衡或濫權情形，即無許以量刑過
重為由，資為上訴第三審之適法理由。上訴意旨對於原判決量刑
之職權行使，究竟如何違背法令，並未依據卷內訴訟資料為具體
之指摘，難謂已符合首揭法定上訴要件，且原判決之量刑，自形
式上觀察，並無違法濫權，未違反罪刑相當原則，上訴意旨純以
原判決量刑過重，請求再行輕判為由，不能認為已具備合法上訴
第三審之形式要件。依上說明，應認其此部分上訴為違背法律上
之程式，予以駁回。
二、施用第二級毒品部分：
按刑事訴訟法第三百七十六條所列各罪之案件，經第二審判決者
，不得上訴於第三審法院，為該法條所明定。本件上訴人施用第
二級毒品部分，原審係依毒品危害防制條例第十條第二項規定論
處其罪刑，核屬刑事訴訟法第三百七十六條第一款之案件。依上
開說明，既經第二審判決，自不得上訴於第三審法院，上訴人就
此部分猶一併提起上訴，顯為法所不許，應予駁回。
據上論結，應依刑事訴訟法第三百九十五條前段，判決如主文。
中    華    民    國  九十七  年    四    月   三十   日
                      最高法院刑事第五庭
                          審判長法官  張  淳  淙
                                法官  劉  介  民
                                法官  張  春  福
                                法官  蔡  彩  貞
                                法官  林  俊  益
      本件正本證明與原本無異
                                      書  記  官
中    華    民    國  九十七  年    五    月    五    日
                                                Ａ


司法院資訊處製作；財團法人民間司法改革基金會備份。
